最高法院民事裁定                                八十七年度台簡上字第三一號
    上  訴  人  紀 子 楨
                紀 榮 宗
    被 上訴 人  陳 慧 珍
                姚 志 中
                姚 鎮 國
                李 雅 琪
                姚陳秀琴
                姚 清 哲
                姚 義 久
                姚謝秋滿
                姚 昆 霖
                姚 鎮 平
                姚 文 隆
                姚 清 照
                姚 德 勝
                陳 文 政
右當事人間請求確定界址事件，上訴人對於中華民國八十六年九月十八日台灣台中地
方法院再審判決（八十六年度再易更字第一號），提起上訴，本院裁定如左：
    主  文
上訴駁回。
第三審訴訟費用由上訴人負擔。
    理  由
按對於民事訴訟法第四百二十七條第二項簡易訴訟程序之第二審判決，其上訴利益逾
第四百六十六條所定之額數者，當事人僅得以其適用法規顯有錯誤為理由，逕向最高
法院提起上訴，且須經原裁判法院許可，而該許可，以訴訟事件所涉及之法律見解具
有原則上之重要性者為限，觀之民事訴訟法第四百三十六條之二第一項、第四百三十
六條之三第一項及第二項規定自明。所謂適用法規顯有錯誤，係指原第二審判決就其
取捨證據所確定之事實適用法規顯有錯誤而言。至其認定事實不當，則不在該條項適
用之列。本件上訴人對於原判決逕向本院提起上訴，所表明之上訴理由，無非以：依
內政部七十三年十二月十二日七三台內地字第二七四二一六號函稱，地籍重測所有權
人不能指界時，應依實地使用現況施測，舊地籍圖僅為協助指界之參考資料之一，原
確定判決僅以舊地籍圖為主，自有違誤。又土地登記機關更正登記錯誤，須不妨害原
登記之同一性，然本件更正登記之結果，已改變上訴人之面積，不得逕為更正登記。
本件原地籍圖於民國八十二年五月間重測公告確定後已經失效，何能再申請更正原地
籍圖﹖故原確定判決以上訴人未申請更正原地籍圖前，不得主張土地權利，誠有違誤
。原確定判決對於足以影響判決之重要證物即台中縣豐原地政事務所七十三年間就系
爭土地逕為登記之有關卷宗，雖曾調閱，但卻漏未斟酌，上訴人因而受敗訴之判決確
定，爰依民事訴訟法第四百三十六條之七之規定，提起本件再審之訴，原法院竟以原
確定判決對上開證物已經斟酌為由，將上訴人再審之訴判決駁回，其適用法規顯有錯
誤云云，為其論據。原審以：依原確定判決理由中所載，原確定判決已就上訴人所稱
之台中縣豐原地政事務所七十三年間就系爭土地辦理更正登記有關卷宗已予斟酌，並
無漏未斟酌情事，認上訴人提起本件再審之訴顯無理由，爰不經言詞辯論，判決予以
駁回之，經核並無適用法規顯有錯誤之情形，尤難謂其所涉及之法律見解具有原則上
之重要性，上訴人逕向本院提起第三審上訴，不合民事訴訟法第四百三十六條之二第
一項及第四百三十六條之三第二項之規定，而不應許可，其上訴即難認為合法。
據上論結，本件上訴為不合法。依民事訴訟法第四百三十六條之五第一項、第九十五
條、第七十八條，裁定如主文。
中      華      民      國    八十七    年      五      月     十五     日
                              最高法院民事第二庭
                                  審判長法官  曾  桂  香
                                        法官  劉  延  村
                                        法官  徐  璧  湖
                                        法官  劉  福  聲
                                        法官  蘇  達  志
      右正本證明與原本無異
                                              書  記  官
中      華      民      國    八十七    年      五      月     二十七   日
